【裁判字號】    91,交聲,1791
【裁判日期】    920311
【裁判案由】    違反道路交通管理處罰條例聲明異議
【裁判全文】
臺灣臺北地方法院交通事件裁定                  九十一年度交聲字第一七九一號
    原處分機關  臺北市交通事件裁決所
    異  議  人
    即受處分人  甲○○
右列受處分人因違反道路交通管理處罰條例案件，對於臺北市交通事件裁決所九十一
年十一月二十日所為之處分（原處分：北市裁三字第駕裁二二─ＣＰ0000000
號），聲明異議，本院裁定如左：
    主      文
異議駁回。
    理      由
一、按機器腳踏車行駛之車道及轉彎，應依標誌或標線之規定行駛，道路交通安全規
    則第九十九條第一項前段定有明文。又汽（機）車駕駛人，爭道行駛有左列情形
    之一者，處新臺幣（下同）六百元以上一千八百元以下罰鍰：(十三)機器腳踏車，不
    在規定車道行駛者，道路交通管理處罰條例第四十五條第一項第十三款規定甚明
    。次按汽（機）車駕駛人有左列各款所列條款之一者，除依原條款處罰鍰外，並
    予記點：(一)有第三十三條、第三十八條第一項、第四十條第一項、第四十五條、
    第四十七條第一款至第四款、第四十八條、第四十九條或第六十條第一項、第二
    項第一款至第三款情形之一者，各記違規點數一點，道路交通管理處罰條例第六
    十三條第一項第一款亦有明文。
二、本件異議人即受處分人甲○○於九十一年九月二日十六時八分許，駕駛車牌號碼
    ＣＨＹ─八五九號重型機車，行經臺北縣板橋市○○路○段一一五號前路段，行
    駛設有禁行機車標示之車道，違反道路交通管理處罰條例第四十五條第一項第十
    三款規定之事實，有臺北縣政府警察局北縣警交字第ＣＰ0000000號舉發
    違反道路交通管理事件通知單、臺北市交通事件裁決所臺北市交通事件裁所九十
    一年十一月二十日北市裁三字第駕裁二二─ＣＰ0000000號違反道路交通
    管理事件裁決書各一份及違規舉發照片一幀在卷可稽，並為異議人所是認。至異
    議人雖辯稱：該路段外線有多路公車停靠，致大部分機車騎士無可避免都會違規
    ，且該路段地形特殊，百分之九十以上就算沒有公車停靠，機車也會騎上內側車
    道，禁行機車標線應該塗去云云。惟查，經本院核閱上開違規舉發照片，右揭路
    段內側車道設有禁行機車標示甚為明顯，機器腳踏車駕駛人行駛之車道，本應依
    標誌或標線之規定行駛，是異議人以上開情詞置辯，不足採信。原處分機關據以
    援引首揭規定，就本件違規事件裁處罰鍰六百元，並依道路交通管理處罰條例第
    六十三條第一項規定記違規點數一點，於法並無不當，本件異議為無理由，應予
    駁回。
三、據上論斷，應依道路交通案件處理辦法第十九條，裁定如主文。
中      華      民      國     九十二     年      三      月    十一    日
                                      臺灣臺北地方法院交通法庭
                                          法  官  張  筱  琪
右正本證明與原本無異。
如不服本裁定，應於裁定送達後五日內向本院提出抗告狀。
                                          書記官  吳  一  凡
中      華      民      國     九十二     年      三      月    十三    日


司法院資訊處製作；財團法人民間司法改革基金會備份。
